臺灣臺中地方法院刑事判決
110年度訴字第1222號
公  訴  人  臺灣臺中地方檢察署檢察官
被      告  謝達源



指定辯護人  本院公設辯護人梁乃莉  
上列被告因違反毒品危害防制條例案件，經檢察官提起公訴（11
0年度偵字第10429號、110年度偵字第10463號、110年度偵字第1
2055號、110年度偵字第17505號），本院判決如下：
    主    文
戊○○共同販賣第三級毒品，處有期徒刑壹年拾壹月。扣案如附表
二編號1至3、9所示之物均沒收；未扣案犯罪所得新臺幣貳佰元
沒收，於全部或一部不能沒收或不宜執行沒收時，追徵其價額。
    犯罪事實
一、戊○○、己○○（己○○部分已由本院另行審結）均明知愷他命及
    4-甲基甲基卡西酮、甲基-N,N-二甲基卡西酮、硝甲西泮、
    芬納西泮皆係毒品危害防制條例所列管之第三級毒品，硝西
    泮則為同條例所公告列管之第四級毒品，均不得非法持有及
    販賣，渠等2人竟與真實姓名、年籍均不詳、通訊軟體TELEG
    RAM（下簡稱「飛機」）暱稱「進口和牛專賣」、「湯師傅
    臭臭鍋」之成年人（下簡稱「進口和牛專賣」、「湯師傅臭
    臭鍋」）、真實姓名、年極均不詳、自稱「甲○」之成年人
    （下簡稱「甲○」）及其他不詳之成年人配合販賣下述毒品
    ，渠等模式係先由「進口和牛專賣」、「湯師傅臭臭鍋」與
    購毒者聯絡購毒事宜後，並將上開等毒品置放在車牌號碼00
    0-0000號自用小客車內，再指示戊○○、己○○駕駛該車輛與購
    毒者進行毒品交易。
二、戊○○即與「進口和牛專賣」、「湯師傅臭臭鍋」、「甲○」
    共同基於販賣第三級毒品愷他命以營利與意圖販賣而持有第
    三級、第四級毒品而混合二種以上毒品之咖啡包之犯意聯絡
    ，由「進口和牛專賣」先於民國110年3月17日，利用通訊軟
    體「飛機」與丙○○聯繫談妥毒品交易之數量、時間、地點後
    ，戊○○則透過其所有之IPHONE7手機依「甲○」聯繫指示進行
    交易，而駕駛車牌號碼000-0000號自用小客車（車內已放置
    有下述及三、㈠㈡所示之愷他命與遭警方扣得如附表二編號1
    所示愷他命8包、如附表二編號2所示PATEK包裝之毒品咖啡
    包2包【含有第三級毒品4-甲基甲基卡西酮、甲基-N,N-二甲
    基卡西酮、硝甲西泮、芬納西泮】、如附表二編號3所示賓
    利圖示包裝之毒品咖啡包9包【含第三級毒品4-甲基甲基卡
    西酮、甲基-N,N-二甲基卡西酮、硝甲西泮、第四級毒品硝
    西泮】），於同日11時45分許，行駛至臺中市西區府後街與
    四維街口，丙○○進入該自用小客車後座，戊○○將「甲○」等
    人原存放在車內之愷他命1包，以新臺幣（下同）4000元價
    格販賣售予丙○○，戊○○再於同日14時40分許將該車輛駕駛至
    臺中市太平區樹孝路與中山路口附近停車場停放後，騎乘機
    車與在該停車場附近等候之「甲○」會面並轉交給「甲○」上
    開價金4000元，「甲○」則交付報酬200元予戊○○收受。嗣於
    同日12時38分許，經警在臺中市○○區○○○路000○00號盤查丙○○所駕駛車牌號碼000-0000號自用小客車，當場扣得上揭愷
    他命1包（驗餘淨重1.0240公克）。
三、嗣己○○於戊○○離去後不久，即依「進口和牛專賣」、「湯師
    傅臭臭鍋」之下手等人指示駕駛置放有下述等愷他命與毒咖
    啡包之上開車輛以交易毒品：㈠先由「進口和牛專賣」於110
    年3月17日，利用通訊軟體「飛機」與李唯心聯繫毒品交易
    之數量、時間、地點後，己○○再依指示，先至臺中市太平區
    樹孝路與中山路附近停車場，駕駛車牌號碼000-0000號自用
    小客車，於同日14時48分許，行駛至臺中市大雅區科雅路與
    和平二路口附近，李唯心進入該自用小客車後座，己○○將車
    內原存放之愷他命1包，以2500元價格販售予李唯心，並收
    取該款項。經警旋於同日14時50分許，在臺中市○○區○○○路0
    00號前盤查剛下車之李唯心，當場扣得上開愷他命1包（驗
    餘淨重0.5613公克）。㈡由「湯師傅臭臭鍋」於110年3月17
    日，利用通訊軟體「飛機」與吳若婷聯繫毒品交易之數量、
    時間、地點後，己○○再依指示，駕駛車牌號碼000-0000號自
    用小客車，於同日19時許，行駛至臺中市○○區○○路0段000號
    前，吳若婷進入該自用小客車後座，己○○將車內原存放之愷
    他命1包，以2000元價格販售予吳若婷，並收取該款項。旋
    經警於同日19時5分許，在上開地點旁盤查剛下車之吳若婷
    ，當場扣得上開愷他命1包（驗餘淨重0.5783公克）。警方
    因而鎖定上開車輛行跡，旋於同日20時許，在臺中市○區○○
    路00號前盤查己○○，經己○○同意後搜索上揭車輛，當場扣得
    原置放在車內如附表二編號1所示第三級毒品愷他命8包、附
    表二編號2所示PATEK包裝之毒品咖啡包2包、如附表二編號3
    所示賓利圖示包裝之毒品咖啡包9包，與附表二編號4至8所
    示等物。嗣經警持拘票於110年3月31日至臺中市○區○○○街00
    號前拘提戊○○，並當場扣得戊○○所有用以聯繫而如附表編號
    9所示之上開IPHONE7手機1支，因而查獲上情。
四、案經臺中市政府警察局第五分局報告臺灣臺中地方檢察署檢
    察官偵查起訴。
    理    由
一、證據能力：
  ㈠按被告以外之人於審判外之言詞或書面陳述，除法律有規定
    者外，不得作為證據，刑事訴訟法第159 條第1 項定有明文
    。證人丙○○於警詢時之證述，係屬被告戊○○以外之人於審判
    外之言詞陳述，並經被告及其辯護人爭執證據能力，復無符
    合法律規定有證據能力之情形，依上開之規定，上開筆錄即
    無證據能力。
　㈡按刑事訴訟法第159 條之5 規定被告以外之人於審判外之陳
    述，雖不符前4 條之規定，而經當事人於審判程序同意作為
    證據，法院審酌該言詞陳述或書面陳述作成時之情況，認為
    適當者，亦得為證據。當事人、代理人或辯護人於法院調查
    證據時，知有第159 條第1 項不得為證據之情形，而未於言
    詞辯論終結前聲明異議者，視為有前項之同意，其立法意旨
    在於傳聞證據未經當事人之反對詰問予以核實，原則上先予
    排除，惟若當事人已放棄詰問或未聲明異議，基於證據資料
    愈豐富，愈有助於真實發現之理念，且強化言詞辯論原則，
    法院自可承認該傳聞證據例外擁有證據能力。查本院除上開
    證據外，以下所引用被告以外之人於審判外之陳述，檢察官
    、被告及其辯護人於言詞辯論終結前，均未聲明異議，本院
    審酌該等證據核無違法取證或證明力顯然過低之情事，依各
    該陳述作成時之狀況，並無不適當或顯不可信之情形，自均
    有證據能力。
  ㈢又傳聞法則乃對於被告以外之人於審判外之言詞或書面陳述
    而為之規範，本案判決以下所引用之非供述證據，無刑事訴
    訟法第159 條第1 項規定傳聞法則之適用，經本院於審理時
    依法踐行調查證據程序，檢察官、被告及其辯護人均不爭執
    各該證據之證據能力，且與本案待證事實具有自然之關聯性
    ，亦查無依法應排除其證據能力之情形，依法自得作為證據
    。
二、認定犯罪事實所憑之證據及理由：
  ㈠上開犯罪事實，業據被告於偵查中、本院審理時均坦承不諱
    （見12055偵卷【卷頁簡稱見附表一】第272-273頁；本院卷
    二第14、24頁），並經證人即同案被告己○○、證人丙○○、李
    唯心、吳若婷分別證述明確（詳見附表一之乙、供述證據部
    分），另有如附表一所示證據資料（詳見附表一之甲、非供
    述證據部分）在卷可查，及扣案如附表二編號1至9所示之物
    可資佐證，是被告之自白與客觀事實相符，可以採信。
　㈡按販賣毒品與合資購買、代為購買或原價轉讓而幫助他人施
    用毒品、與他人共同持有毒品或轉讓毒品，在外觀上雖均有
    授受毒品及現金之行為，但因其主觀上是否具有營利意圖而
    異其罪名之論斷；即販賣毒品罪，係以行為人主觀上有營利
    之意圖，客觀上將毒品價售或有償讓與他人為其構成要件，
    若行為人主觀上並無營利之意圖，即與販賣毒品罪之構成要
    件不相符合。次按販賣毒品係違法行為，非可公然為之，亦
    無公定價格，且容易分裝、增減份量，而買賣之價格，可能
    隨時依交易雙方關係之深淺、購毒者之資力、需求量及對行
    情之認知、毒品來源是否充裕、查緝是否嚴謹、風險大小等
    情形，而異其標準，非可一概而論，從而販賣之利得，除販
    賣之價量俱臻明確外，委難查得實情，然販賣者從價差或量
    差中牟利之方式雖異，其意圖營利之販賣行為則無二致。上
    訴人辯稱無營利意圖，致無法查得其販賣毒品之實際利得若
    干。然毒品量微價高，取得不易，政府懸為厲禁，凡販賣毒
    品者，茍無利益可圖，應無甘冒危險，而平價供應他人施用
    之理，因此其取得毒品之價格必較出售之價格低廉，或以同
    一價格售賣而減少毒品之份量，而從中賺取差價牟利無疑（
    最高法院103年度台上字第3862號判決意旨參照）。查被告
    於本院審理時陳稱略以：我將本次交易價金4000元交給「甲○」，「甲○」給我200元之報酬等語在卷（見本院卷二第12
    頁），可見被告確實藉此牟利，是其就本案犯行主觀上皆有
    營利之意圖至明。
  ㈢綜上，本案事證明確，被告上開等犯行均堪認定，皆應予以
    依法論科。　　
三、論罪科刑：
　㈠查愷他命及4-甲基甲基卡西酮、甲基-N,N-二甲基卡西酮、硝
    甲西泮、芬納西泮皆係毒品危害防制條例所列管之第三級毒
    品，硝西泮則為同條例所公告列管之第四級毒品。如附表二
    編號1所示之物，與丙○○經扣案之上開物品均送鑑定，皆檢
    出含有第三級毒品愷他命，且其中如附表二編號1所示之愷
    他命送驗單包淨重為3.4644公克、驗餘單包數量為3.4513公
    克、單包純質淨重為3.3570公克，推估總純質淨重為13.939
    9公克；如附表二編號2所示PATEK包裝之毒品咖啡包2包，經
    檢出含有第三級毒品4-甲基甲基卡西酮、甲基-N,N-二甲基
    卡西酮、硝甲西泮、芬納西泮，及如附表二編號3所示賓利
    圖示包裝之毒品咖啡包9包，經檢出含第三級毒品4-甲基甲
    基卡西酮、甲基-N,N-二甲基卡西酮、硝甲西泮、第四級毒
    品硝西泮等情，有如附表一所示衛生福利部草屯療養院鑑驗
    書草療鑑字第1100300378、0000000000、0000000000號鑑驗
    書附卷可查，足見被告所持有者乃逾純質淨重5公克以上之
    第三級毒品愷他命，且其中如附表二編號2、3所示之物則均
    係同一包裝內摻雜調合有2 種以上之毒品，屬於毒品危害防
    制條例第9 條第3 項所稱之混合2 種以上之毒品。核被告販
    賣愷他命給丙○○之行為，係犯毒品危害防制條例第4條第3項
    之販賣第三級毒品罪；及其所持有存放在車內供販賣所用如
    附表二編號2、3所示毒咖啡包之行為，則係分別犯毒品危害
    防制條例第9 條第3 項、第5條第3項之意圖販賣而持有第三
    級毒品而混合二種以上毒品罪、毒品危害防制條例第9 條第
    3 項、第5條第3項、第4項之意圖販賣而持有第三級、第四
    級毒品而混合二種以上毒品罪。被告販賣第三級毒品愷他命
    前持有愷他命之低度行為（其純質淨重依扣得如附表二編號
    1 所示愷他命送鑑結果已逾純質淨重5公克以上），應為其
    販賣愷他命之高度行為所吸收，不另論罪。
　㈡被告上開等犯行，與暱稱「進口和牛專賣」、「湯師傅臭臭
    鍋」、「甲○」等人有犯意聯絡及行為分擔，為共同正犯。
　㈢被告駕駛置放有上開等毒品之車輛並前往交易愷他命之行為
    ，係一行為同時觸犯前述等罪，為想像競合犯，應依刑法第
    55條前段之規定，從一重以販賣第三級毒品罪處斷。起訴書
    雖漏論毒品危害防制條例第9條第3項、第5條第3項、第4項
    之意圖販賣而持有第三級、第四級毒品而混合二種以上之毒
    品罪，惟漏論部分既與起訴之罪具有想像競合之裁判上一罪
    ，為起訴效力所及，且本院於審理時已當庭告知被告所犯法
    條及罪名，已足保障其防禦權，本院自得併予審理，附此敘
    明。另起訴意旨認被告意圖販賣而持有第三級毒品而混合二
    種以上毒品罪乃低度行為，為被告販賣第三級毒品罪之高度
    行為所吸收，然扣案如附表二編號2、3所示毒品咖啡包，係
    分別屬混合2 種以上第三級毒品、混合第三、四級毒品成分
    者，均有同條例第9 條第3 項規定之適用，並各自成立另一
    獨立之罪名，是無從認意圖販賣第三級、第四級毒品而混合
    二種以上之毒品罪吸收於販賣第三級毒品罪（販賣愷他命）
    之內，應屬一行為犯多數罪名之想像競合關係，是起訴意旨
    所認，容有未洽，併此敘明。
　㈣刑之加重、減輕：
　1.被告係意圖販賣而持有第三級毒品而混合二種以上之毒品，
    及意圖販賣而持有第三級、第四級毒品而混合二種以上之毒
    品，均應分別適用其中最高級別即意圖販賣而持有第三級毒
    品罪，並加重其刑。
　⒉按毒品危害防制條例第17條第2項規定：「犯第4條至第8條之
    罪於偵查及歷次審判中均自白者，減輕其刑」，旨在使刑事
    案件儘速確定，鼓勵被告認罪，並節省司法資源，此所謂「
    自白」係指對自己之犯罪事實全部或主要部分為肯定供述之
    意，謂偵查階段之自白，包括被告在偵查輔助機關及檢察官
    聲請法院羈押訊問時之自白在內。次按毒品危害防制條例第
    9 條第3 項僅係將想像競合犯從一重處斷之法律效果明定，
    仍係以同條例第4 條至第8 條之構成要件及法定刑為基礎，
    而加重各該罪法定刑至2 分之1 。就此以觀，行為人既就犯
    同條例第4 條至第8 條之罪自白犯行，對於以一行為犯之，
    而客觀上混合第二種以上毒品之事實縱未為自白，惟立法者
    既明定為單一獨立之犯罪類型，為避免對同一行為過度或重
    複評價，以符合罪刑相當原則，自無因科刑實質上等同從一
    重處斷之結果，而剝奪行為人享有自白減刑寬典之理。又同
    條例第17條第2 項規定：「犯第4  條至第8 條之罪於偵查
    及歷次審判中均自白者，減輕其刑」，未將屬獨立罪名之同
    條例第9 條第3 項之罪列入，若拘泥於所謂獨立罪名及法條
    文義，認為行為人自白犯該獨立罪名之罪，不能適用上開減
    輕其刑規定，豈為事理之平，故應視就其所犯同條例第4 條
    至第8 條之罪有無自白而定（最高法院111 年度台上字第11
    54號判決意旨參照）。查被告於偵查中係自白交付第三級毒
    品之販賣第三級毒品罪之主要犯罪事實，並於本院審理時坦
    承前述販賣第三級毒品與意圖販賣而持有毒品等罪之全部犯
    行（見12055偵卷第272-273頁；本院卷二第14、24頁），應
    依前揭規定，均減輕其刑，雖依照前揭罪數說明，係從一重
    論處販賣第三級毒品罪，然就此部分想像競合輕罪得減刑部
    分，揆諸上開說明，本院於依刑法第57條量刑時即均予以一
    併審酌，並就前述加重事由，依法先加後減之。
　⒊按毒品危害防制條例第17條第1項明定，犯第4條或第11條之
    罪，供出毒品來源，因而查獲其他正犯或共犯者，減輕或免
    除其刑。所謂「供出毒品來源，因而查獲其他正犯或共犯者
    」，係指犯罪行為人供出毒品來源之人姓名、年籍、住居所
    或其他足資辨別之特徵等相關資料，使調查或偵查犯罪之公
    務員得據以對之發動調查或偵查程序，並因而查獲其人及其
    犯行者，始足當之（最高法院103年度台上字第679號判決意
    旨參照）。查被告於警詢中，雖供稱本案毒品上手為「甲○
    」等語，惟其並未提供任何該毒品來源之具體上手資料等供
    檢、警追查；又經本院函詢有無因被告供出毒品來源，因而
    查獲其他正犯或共犯等情，經臺中市政府警察局第五分局函
    覆略以：被告未提供正確年籍資料及聯絡方式，並拒絕配合
    誘捕偵查，未能查獲上手到案等語，有該局110年8月30日回
    函（見本院卷一第141頁）在卷可考，及經臺灣臺中地方檢
    察署回函表示：未因被告供述而查獲毒上手等情，亦有臺灣
    臺中地方檢察署110年8月23日回函（見本院卷一第139頁）
    附卷可查。從而，本件並未因被告主動供出毒品之來源，促
    使調查或偵查犯罪之公務員知悉而對之發動調查或偵查，因
    而據以破獲之情形，自無毒品危害防制條例第17條第1 項之
    適用，附此敘明。
　⒋按刑法第59條規定犯罪之情狀可憫恕者，得酌量減輕其刑，
    其所謂「犯罪之情狀」，與同法第57條規定科刑時應審酌之
    一切情狀，並非有截然不同之領域，於裁判上酌減其刑時，
    應就犯罪一切情狀（包括同法第57條所列舉之10款事項），
    予以全盤考量，審酌其犯罪有無可憫恕之事由（即有無特殊
    之原因與環境，在客觀上足以引起一般同情，以及宣告法定
    低度刑，是否猶嫌過重等等），以為判斷。又刑法第59條所
    規定之酌量減輕其刑，係裁判上之減輕，必以犯罪之情狀顯
    可憫恕，認為科以最低度刑仍嫌過重者，始有其適用。如別
    有法定減輕之事由者，應優先適用法定減輕事由減輕其刑後
    ，猶嫌過重時，方得為之（最高法院98年度台上字第6342號
    判決意旨參照）。被告就上開販賣第三級毒品之犯行，終能
    坦承全部犯行，犯後態度尚可，且其販賣對象為1 人，販賣
    之數量非鉅，且係依指示從事共犯結構中較下游之交付、收
    款行為，其犯罪之情節並非至惡，依毒品危害防制條例第17
    條第2 項之規定減刑後，仍有刑度過苛之情，是本院認被告
    上開犯行之犯罪情狀，在客觀上足以引起一般人之同情，情
    節尚堪憫恕，爰依刑法第59條規定，酌量減輕其刑，且依前
    述加重、減輕事由，依法先加重後遞減輕之。
　㈤爰審酌被告不思守法自制，循正當途徑獲取所需，竟為從中
    獲取不法利益，明知毒品施用戕害身心，可能造成生命危險
    之生理成癮性及心理依賴性，危害社會治安及國民健康，為
    世界各國極力查緝之犯罪類型，竟販賣第三級毒品愷他命、
    意圖販賣而持有第三級毒品而混合二種以上毒品、意圖販賣
    而持有第三級、第四級毒品而混合二種以上毒品之咖啡包，
    其所為實屬不該；考量被告販賣對象、次數、交易金額及販
    賣、持有數量等犯罪情節，兼衡被告犯罪之動機、目的及手
    段，且其終能坦承全部犯行，犯後態度尚可，暨其於本院審
    理時自陳之學經歷、經濟、工作與生活狀況（參見本院卷二
    第25 頁）等一切情狀，量處如主文所示之刑。
四、沒收部分：
  ㈠按違禁物，不問屬於犯罪行為人與否，沒收之，刑法第38條
    第1 項定有明文。次按毒品危害防制條例第18條第1 項後段
    規定查獲之第三、四級毒品，無正當理由而擅自持有者，沒
    入銷燬之；此應沒入銷燬之毒品，專指查獲施用或持有（未
    成罪）之第三、四級毒品而言；倘屬同條例相關法條明文規
    定處罰之犯罪行為，即非該條項應依行政程序沒入銷燬之範
    圍；再同條例對於查獲之製造、運輸、販賣、意圖販賣而持
    有、以非法方法使人施用、引誘他人施用及轉讓、持有一定
    數量以上第三、四級毒品之沒收，並無特別規定，如其行為
    已構成犯罪，則該毒品即屬不受法律保護之違禁物，應回歸
    刑法之適用，依刑法第38條第1 項第1 款（現修正為刑法第
    38條第1 項）之規定沒收之，始為適法（最高法院98年度台
    上字第2889號、99年度台上字第2733號判決意旨參照）。查
    扣案附表二編號1 所示之愷他命8包，皆檢出含有第三級毒
    品愷他命；如附表二編號2所示PATEK包裝之毒品咖啡包2包
    ，經檢出含有第三級毒品4-甲基甲基卡西酮、甲基-N,N-二
    甲基卡西酮、硝甲西泮、芬納西泮，及如附表二編號3所示
    賓利圖示包裝之毒品咖啡包9包，經檢出含第三級毒品4-甲
    基甲基卡西酮、甲基-N,N-二甲基卡西酮、硝甲西泮、第四
    級毒品硝西泮等情，已如前述，確均屬違禁物而為被告於上
    述期間分別因販賣所持有，與意圖販賣而持有者，應依刑法
    第38條第1 項規定均宣告沒收。又盛裝上開等毒品之包裝袋
    ，因其上殘留之毒品，無從與包裝完全析離，爰併予宣告沒
    收；至鑑定時取樣部分，於檢驗後已耗盡而不存在，該部分
    自毋庸再為沒收之諭知，附此敘明。
  ㈡犯罪工具：
　　按犯第4 條至第9 條、第12條、第13條或第14條第1 項、第
    2 項之罪者，其供犯罪所用之物，不問屬於犯罪行為人與否
    ，均沒收之，毒品危害防制條例第19條第1 項定有明文。查
    扣案如附表二編號9所示之物，為供被告與其毒品上手聯繫
    所用之手機，業據被告本院審理時供述明確（見本院卷二第
    20頁），是上開物品應依前揭規定宣告沒收。
  ㈢犯罪所得：
　　按犯罪所得，屬於犯罪行為人者，沒收之；犯罪所得之沒收
    ，於全部或一部不能沒收或不宜執行沒收時，追徵其價額，
    刑法第38條之1第1項前段、第3項分別定有明文。次按共同
    正犯犯罪所得之沒收、追徵，應就各人所分得之數為之。所
    謂各人「所分得」之數，係指各人「對犯罪所得有事實上之
    處分權限」而言。查被告供稱本案販賣毒品之報酬為200元
    等語，已如前述，此為被告之犯罪所得，雖未扣案，仍應依
    刑法第38條之1第1項前段、第3項規定宣告沒收，並於全部
    或一部不能沒收或不宜執行沒收時，追徵其價額。至如附表
    二編號4至8所示物品分別係同案被告己○○供犯本案所使用之
    物品與犯罪所得，已由本院另行審結時宣告沒收；其餘扣案
    現金部分，卷內亦無其他積極證據足資證明與本案販賣毒品
    犯行有何具體關連性或取自其他違法行為所得，自無從宣告
    沒收；另警方自丙○○、李唯心、吳若婷處扣得之愷他命，業
    經轉交易手而為其等所持有，應係在其各自所涉持有毒品罪
    嫌部分為沒收之處理，均無庸在被告科刑項下宣告沒收，併
    此敘明。
據上論斷，應依刑事訴訟法第299 條第1 項前段，毒品危害防制
條例第4 條第3 項、第5條第3 項、第4項、第9 條第3 項、第17
條第2 項、第19條第1 項，刑法第11條、第28條、第55條前段、
第59條、第38條第1 項、第38條之1 第1 項前段、第3 項，判決
如主文。
本案經檢察官乙○○提起公訴，檢察官賴謝銓、丁○○到庭執行職務
。
中　　華　　民　　國　　111 　年　　9 　　月　　19　　日
                  刑事第十九庭  審判長法  官  李昇蓉
 　　　　　　　　　　　　　　　       法  官  侯驊殷 
　　　　　　　　　　　　　　　　      法  官  張美眉
以上正本證明與原本無異。
如不服本判決應於收受送達後20日內向本院提出上訴書狀，並應
敘述具體理由；其未敘述上訴理由者，應於上訴期間屆滿後20日
內向本院補提理由書（均須按他造當事人之人數附繕本）「切勿
逕送上級法院」。
　　　　                              書記官  王麗雯
中　　華　　民　　國　　111 　年　　9 　　月　　19　　日

附錄論罪科刑法條：
毒品危害防制條例第4條
製造、運輸、販賣第一級毒品者，處死刑或無期徒刑；處無期徒
刑者，得併科新臺幣3 千萬元以下罰金。
製造、運輸、販賣第二級毒品者，處無期徒刑或10 年以上有期
徒刑，得併科新臺幣1 千5 百萬元以下罰金。
製造、運輸、販賣第三級毒品者，處7 年以上有期徒刑，得併科
新臺幣 1 千萬元以下罰金。
製造、運輸、販賣第四級毒品者，處5 年以上12 年以下有期徒
刑，得併科新臺幣5 百萬元以下罰金。
製造、運輸、販賣專供製造或施用毒品之器具者，處1 年以上7 
年以下有期徒刑，得併科新臺幣1 百50 萬元以下罰金。
前五項之未遂犯罰之。

毒品危害防制條例第5條
意圖販賣而持有第一級毒品者，處無期徒刑或10年以上有期徒刑
，得併科新臺幣7百萬元以下罰金。
意圖販賣而持有第二級毒品者，處5年以上有期徒刑，得併科新
臺幣5百萬元以下罰金。
意圖販賣而持有第三級毒品者，處3年以上10年以下有期徒刑，
得併科新臺幣3百萬元以下罰金。
意圖販賣而持有第四級毒品或專供製造、施用毒品之器具者，處
1年以上7年以下有期徒刑，得併科新臺幣1百萬元以下罰金。

毒品危害防制條例第9條
成年人對未成年人販賣毒品或犯前三條之罪者，依各該條項規定
加重其刑至二分之一。
明知為懷胎婦女而對之販賣毒品或犯前三條之罪者，亦同。
犯前五條之罪而混合二種以上之毒品者，適用其中最高級別毒品
之法定刑，並加重其刑至二分之一。

附表一：
證據名稱： 甲、非供述證據部分： ㈠臺灣臺中地方檢察署110年度聲同調字第247號偵查卷宗（聲同    調卷）    1、臺中市政府警察局第五分局調取票聲請書（第3頁）    2、第五分局110年4月6日職務報告（第5頁）    3、第五分局扣押物品目錄表（第7頁）    4、被告戊○○之通聯紀錄、IMEI碼手機翻拍照片影本（第9       頁）    5、車行紀錄匯出文字資料（第11頁）    6、吳若婷與被告戊○○交易毒品之路口監視器錄影畫面（第       13至第17頁）  ㈡臺灣臺中地方檢察署110年度他字第1743號偵查卷宗（1743他    卷）    1、臺中市政府警察局第五分局松安派出所110年3月1日偵查       報告（第7至第13頁）    2、微信帳號對話截圖、車牌號碼000-0000監視器照片、交易       毒品路口監視器照片（第17至第35頁）    3、第五分局偵查隊110年3月18日職務報告（第37至第38頁）    4、李唯心之第五分局110年3月17日指認犯罪嫌疑人紀錄表、       指認紀錄表、真實姓名對照表（第65至第75頁）（10429       偵卷第61至第71頁）（12055偵卷第55至第65頁）（17505       偵卷第89至第99頁）    5、吳若婷之第五分局110年3月17日指認犯罪嫌疑人紀錄表、       指認紀錄表、真實姓名對照表（第95至第105頁）（10429       偵卷第93至第103頁）（12055偵卷第85至第95頁）（1750       5偵卷第119至第129頁）    6、被告己○○與總機之對話紀錄（第107至第113頁）（1042       9偵卷第105至第111頁）（12055偵卷第97至第103頁）（1       7505偵卷第45至第51頁）    7、丙○○、李唯心與被告之交易毒品照片、查獲照片影本、吳若婷與被告對話紀錄手機翻拍照片影本（第115至第153頁）（10429偵卷第113至第151頁）（12055偵卷第105至第143頁）（17505偵卷第191至第229頁）    8、丙○○之自願搜索同意書（第155頁）（10429偵卷第165       頁）（12055偵卷第167頁）（17505偵卷第153頁）    9、丙○○之第五分局搜索、扣押筆錄、扣押物品目錄表、收       據（第157至第163頁）（10429偵卷第167至第173頁）（1       2055偵卷第169至第175頁）（17505偵卷第155至第161頁       ）   10、李唯心之第五分局扣押筆錄、扣押物品目錄表、收據（第       165至第171頁）（10429偵卷第175至第181頁）（12055偵       卷第177至第183頁）（17505偵卷第163至第169頁）   11、丙○○之採集尿液（送鑑驗）採證同意書（第173頁）（1       0429偵卷第219頁）（12055偵卷第167頁）（17505偵卷第       247頁）   12、丙○○之第五分局委託鑑驗尿液真實姓名對照表、偵辦毒       品案件尿液檢體對照表、委驗單（第175至第179頁）（10       429偵卷第221至第227頁）（17505偵卷第249頁）   13、李唯心之採集尿液（送鑑驗）採證同意書（第183頁）（1       0429偵卷第229頁）（17505偵卷第255頁）   14、李唯心之第五分局委託鑑驗尿液真實姓名對照表、偵辦毒       品案件尿液檢體對照表、委驗單（第185至第191頁）（10       429偵卷第231至第237頁）（17505偵卷第257頁）   15、吳若婷之第五分局扣押筆錄、扣押物品目錄表、收據（第       193至第199頁）（10429偵卷第183至第189頁）（12055偵       卷第185至第191頁）（17505偵卷第171至第177頁）   16、吳若婷之採集尿液（送鑑驗）採證同意書（第201頁）       （10429偵卷第239頁）（17505偵卷第263頁）   17、吳若婷之第五分局委託鑑驗尿液真實姓名對照表、偵辦毒       品案件尿液檢體對照表、委驗單（第203至第209頁）（10       429偵卷第241至第247頁）（17505偵卷第265頁）  ㈢臺灣臺中地方檢察署110年度偵字第10429號偵查卷宗（10429    偵卷）    1、第五分局偵查隊110年3月18日職務報告（第11至第12頁）       （10463偵卷第17至第18頁）（17505偵卷第33至第34頁）    2、己○○之自願搜索同意書（第153頁）（10463偵卷第27頁       ）（10255偵卷第155頁）（17505偵卷第131頁）    3、己○○之第五分局搜索、扣押筆錄、扣押物品目錄表、收       據（第155至第163頁）（10463偵卷第29至第37頁）（120       55偵卷第157至第165頁）（17505偵卷第133至第141頁）    4、警方查獲被告己○○之相關照片（第191至第197頁）（10       463偵卷第55至第61頁）（12055偵卷第197至第203頁）（       17505偵卷第179至第185頁）    5、己○○之第五分局查獲施用（持有）毒品案件經過情形紀       錄表、委託尿液檢驗代號與真實姓名對照表、採集尿液鑑       定同意書、尿液檢體對照表、委驗單（第199至第209頁）       （10463偵卷第39至第49頁）（17505偵卷第231至第233頁       ）  ㈣臺灣臺中地方檢察署110年度偵字第10463號偵查卷宗（10463    偵卷）    1、第五分局110年3月18日刑事案件報告書（第9至第11頁）       （17505偵卷第297至第299頁）  ㈤臺灣臺中地方檢察署110年度偵字第12055號偵查卷宗（12055    偵卷）    1、戊○○之第五分局110年4月1日指認犯罪嫌疑人紀錄表、       指認紀錄表、真實姓名對照表（第17至第21頁）（17505       偵卷第59至第63頁）    2、戊○○之自願搜索同意書（第145頁）（17505偵卷第143       頁）    3、戊○○之第五分局搜索、扣押筆錄、扣押物品目錄表、收       據（第147至第153頁）（17505偵卷第145至第151頁）    4、警方查獲被告戊○○、手機通聯手機翻拍之相關照片（第       193至第195頁）（17505偵卷第187至第189頁）    5、戊○○之採集尿液（送鑑驗）採證同意書（第205頁）（1       7505偵卷第241頁）    6、戊○○之第五分局委託鑑驗尿液真實姓名對照表、偵辦毒       品案件尿液檢體對照表、委驗單（第207至第213頁）（17       505偵卷第243頁）  ㈥臺灣臺中地方檢察署110年度偵字第17505號偵查卷宗（17505    偵卷）    1、第五分局110年5月19日刑事案件報告書（第29至第32頁）    2、己○○之正修科技大學超微量研究科技中心尿液檢驗報告       （第235頁）    3、衛生福利部草屯療養院草療鑑字第0000000000號、第1100       000000號鑑驗書（第237至第239頁）    4、戊○○之正修科技大學超微量研究科技中心尿液檢驗報告       （第245頁）    5、丙○○之正修科技大學超微量研究科技中心尿液檢驗報告       （第251頁）    6、衛生福利部草屯療養院草療鑑字第1100300378號鑑驗書（       第253頁）    7、李唯心之正修科技大學超微量研究科技中心尿液檢驗報告       （第259頁）    8、衛生福利部草屯療養院草療鑑字第1100300377號鑑驗書（       第261頁）    9、吳若婷之正修科技大學超微量研究科技中心尿液檢驗報告       （第267頁）   10、衛生福利部草屯療養院草療鑑字第1100300376號鑑驗書（       第269頁）   11、戊○○之車輛詳細資料報表（第271頁）     ㈦本院卷    1、臺灣臺中地方檢察署110年8月23日回函 （第139頁）    2、臺中市政府警察局第五分局110年8月30日回函（第141頁）    3、第五分局偵查隊110年8月20日職務報告 （第143頁）   乙、非供述證據部分：  ㈠丙○○    1、110年3月18日偵訊筆錄（1743他卷第267至第271頁）（具結）  ㈡李唯心    1、110年3月17日第一次警詢筆錄（1743他卷第55至第60頁）（10429偵卷第43至第55頁）（12055偵卷第45至第50頁）（17505偵卷第79至第84頁）    2、110年3月17日第二次警詢筆錄（1743他卷第61至第63頁）（10429偵卷第57至第59頁）（12055偵卷第51至第53頁）（17505偵卷第85至第87頁）    3、110年3月18日偵訊筆錄（1743他卷第273至第277頁）（具結）  ㈢吳若婷    1、110年3月17日警詢筆錄（1743他卷第77至第93頁）（10429偵卷第73至第91頁）（12055偵卷第67至第83頁）（17505偵卷第101至第117頁）    2、110年4月1日偵訊筆錄（12055偵卷第263至第267頁）（具結）  ㈣己○○    1、110年3月17日警詢筆錄（1743他卷第39至第40頁）（10429       偵卷第13至第14頁）（10463偵卷第19至第20頁）（12055       偵卷第23至第24頁）（17505偵卷第35至第36頁）    2、110年3月18日警詢筆錄（10429偵卷第15至第19頁）（1046       3偵卷第21至第25頁）（12055偵卷第25至第29頁）（17505       偵卷第37至第41頁）    3、110年3月18日偵訊筆錄（10429偵卷第311至第314頁）（10       463偵卷第87至第90頁）  

附表二（扣案物）：
編號 名稱 備註 1 愷他命8包（含包裝袋8只） 檢出含有愷他命成分（送驗單包淨重3.4644公克、驗餘單包數量3.4513公克、單包純質淨重3.3570公克，推估總純質淨重為13.9399公克） 見衛生福利部草屯療養院鑑驗書草療鑑字第0000000000、0000000000號鑑驗書 2 PATEK包裝之毒咖啡包2包（含包裝袋2只） 檢出含有第三級毒品4-甲基甲基卡西酮、甲基-N,N-二甲基卡西酮、硝甲西泮、芬納西泮（送驗單包淨重5.6496公克、驗餘單包數量2.8662公克、單包甲基-N,N-二甲基卡西酮純質淨重0.0791公克） 見同上鑑驗書 3 賓利圖示包裝之毒咖啡包9包（含包裝袋9只） 檢出含有第三級毒品4-甲基甲基卡西酮、甲基-N,N-二甲基卡西酮、硝甲西泮、第四級毒品硝西泮（送驗單包淨重7.4293公克、驗餘單包數量4.3423公克、單包4-甲基甲基卡西酮純質淨重0.2377公克） 見同上鑑驗書 4 新臺幣2000元 己○○販賣給吳若婷之犯罪所得 5 分裝袋1批 己○○分裝使用之物 6 IPHONE8 PLUS手機1支 己○○與上手聯繫之用 7 IPHONE6S 手機1支 己○○工作手機 8 新臺幣2500元 己○○販賣給李唯心之犯罪所得 9 IPHONE 7手機1支 被告戊○○聯繫本案使用